【裁判字號】    97,交聲,1767
【裁判日期】    970630
【裁判案由】    聲明異議
【裁判全文】
臺灣臺中地方法院交通事件裁定        97年度交聲字第1767號
原處分機關  交通部公路總局臺中區監理所臺中市監理站
異  議  人
即受處分人  甲○○
上列異議人因違反道路交通管理處罰條例案件，對於交通部公路
總局臺中區監理所臺中市監理站於民國97年6 月9 日所為之處分
（原處分案號：裁監稽違字第裁61-HD0000000號），聲明異議，
本院裁定如下：
    主  文
異議駁回。
    理  由
一、原處分意旨略以：異議人即受處分人甲○○於民國96年12月
    29日，騎乘車號UE6-636 號輕型機車，行經臺中縣霧峰鄉○
    ○路158 巷2 號前，因「酒後騎機車，酒測值0.59mg/l」違
    規，經臺中縣警察局霧峰分局吉峰派出所製單舉發。異議人
    於97年6 月9 日持緩起訴資料至站陳述欲換發汽車駕照，提
    出異議，原處分機關於同日製開裁監稽違字第裁61-HD00000
    00號裁決書，依違反道路交通管理處罰條例第35條第3 項規
    定，裁處異議人罰鍰新臺幣（下同）60,000元，並已於97年
    1 月14日已執行吊銷機車駕駛執照，3 年內禁考手續等語。
二、異議意旨略以：因緩起訴期滿日要到98年1 月9 日，而目前
    汽車駕照已快到期，希望原處分機關能給予先行換發汽車駕
    照，以利工作時間可用，請做出對異議人有利的判決云云。
三、按道路交通管理處罰條例第87條第1 項規定：受處分人，不
    服第八條主管機關所為之處罰，得於接到裁決書之翌日起二
    十日內，向管轄地方法院聲明異議。又按汽車所有人或駕駛
    人應於向公路監理機關辦理汽車檢驗、各項登記或換發牌照
    、執照前，繳清其所有違反本條例第二章、第三章尚未結案
    之罰鍰。道路交通管理處罰條例第9 條之1 定有明文。經查
    ，異議人前因酒駕違規，經原處分機關執行吊扣機車駕照處
    分（96年1 月26日起，至97年1 月25日止），復於吊扣機車
    駕照期間內之96年12月29日，騎乘車號UE6-636 號輕型機車
    ，行經臺中縣霧峰鄉○○路158 巷2 號前，因「酒後騎機車
    ，酒測值0.59mg/l」違規，經臺中縣警察局霧峰分局吉峰派
    出所製單舉發，經原處分機關以異議人違反道路交通管理處
    罰條例第35條第3 項規定，製開裁監稽違字第裁61-HD00000
    00號裁決書，裁處異議人罰鍰60,000元，並已於97年1 月14
    日已執行吊銷機車駕駛執照，3 年內禁考手續等情，為異議
    人所不爭執，並有臺灣臺中地方法院檢察署檢察官97年度速
    偵字第35號緩起訴處分書、違規查詢報表、機車駕照基本資
    料、吊扣銷歷史情況舉發違反道路交通管理事件通知單及裁
    決書在卷可稽。是原處分機關對異議人所為上開違規行為，
    係裁處「罰鍰60,000元」及「吊銷駕駛執照，三年內禁考」
    。至於異議意旨指稱：「准予先行換發汽車駕照」云云，則
    係請求主管機關應為「准予換發駕照」之行政處分，並非對
    原處分機關所為上開處罰聲明異議，揆諸首揭法條意旨，異
    議人既非對原處分機關所為處罰提出聲明異議，自不合法律
    上之程式，且無從補正，應予駁回。
據上論斷，應依道路交通案件處理辦法第18條，裁定如主文。
中    華    民    國    97    年    6     月    30    日
                        交通法庭  法  官   柯志民
以上正本證明與原本無異
如不服本裁定應於送達後5日內向本院提出抗告狀
                                  書記官   賴亮蓉
中    華    民    國    97    年    6     月    30    日


司法院資訊處製作；財團法人民間司法改革基金會備份。
